【裁判字號】    90,易,451
【裁判日期】    900328
【裁判案由】    毒品危害防制條例
【裁判全文】
臺灣臺北地方法院刑事判決                            九十年度易字第四五一號
    公  訴  人  臺灣臺北地方法院檢察署檢察官
    被      告  甲○○
右列被告因毒品危害防制條例案件，經檢察官提起公訴（八十九年度毒偵字第二八五
二號），本院判決如左：
    主  文
甲○○連續施用第二級毒品，累犯，處有期徒刑陸月，如易科罰金，以參佰元折算壹
日。扣案之第二級毒品安非他命乙包（毛重貳點肆公克、淨重貳點壹公克）沒收並銷
燬之。
    事  實
一、甲○○於民國八十五年間，曾因違反麻醉藥品管理條例案件，經台灣士林地方法
    院判處有期徒刑七月，經台灣高等法院駁回上訴確定，刑期起算日期為八十五年
    十一月二十一日，指揮書執畢日期為八十六年四月十九日，又於八十七年間，因
    違反麻醉藥品管理條例案件，經本院判處有期徒刑六月，刑期起算日期為八十七
    年八月二十六日，指揮書執畢日期為八十八年二月二十二日。其於八十七年五月
    間，因施用第二級毒品違反毒品危害防制條例案件，經台灣台北地方法院檢察署
    檢察官聲請本院裁定送觀察、勒戒後，認無繼續施用毒品傾向，於八十七年六月
    十二日以八十七年度偵字第一０五一０號不起訴處分確定，又於八十七年七月間
    ，因施用第二級毒品違反毒品危害防制條例案件，經台灣板橋地方法院檢察署檢
    察官聲請臺灣板橋地方法院裁定送觀察勒戒後，認無繼續施用毒品傾向，於八十
    七年八月七日以八十七年度偵字第一四八三０號不起訴處分確定。復於八十八年
    間，又因施用第二級毒品安非他命案件，經臺灣板橋地方法院檢察署檢察官聲請
    臺灣板橋地方法院裁定送強制戒治，經臺灣板橋地方法院以八十八年度毒聲字第
    三五九一號裁定令入戒治處所施以強制戒治一年，後經戒治所評定合格，認無繼
    續戒治之必要，而由臺灣板橋地方法院以八十九年度毒聲字第三五三三號裁定停
    止戒治，所餘戒治期間，付保護管束，並於八十九年一日二十六日交付保護管束
    ；前揭施用第二級毒品安非他命犯行，同時經臺灣板橋地方法院判處有期徒刑五
    月，經臺灣高等法院於八十九年三月十四日駁回其上訴確定（此部分有期徒刑尚
    未執行）。詎甲○○甫停止強制戒治、付保護管束，復基於施用第二級毒品之概
    括犯意，自八十九年三月十五日起至同年十一月二十七日止，在臺北縣新店市○
    ○路六八二號十樓之住處，連續每三日施用第二級毒品安非他命一次。於八十九
    年六月一日二時三十分許，在臺北市○○路二八二巷巷口為警查獲，並扣得其所
    有第二級毒品安非他命一包（毛重二‧四公克、淨重二‧一公克），同日經檢察
    官訊問後遭限制住居處分而釋放後，仍在其住處續行施用第二級毒品安非他命（
    每三日一次），迄八十九年十一月二十八日經送入戒治處所施以強制戒治。
二、案經臺北市政府警察局報告臺灣臺北地方法院檢察署偵查起訴。
    理  由
一、右揭犯罪事實，業據被告甲○○於本院審理中坦承不諱，而被告於保護管束期間
    八十九年四月五日、同年四月二十一日、同年五月三日及查獲當日所採集之尿液
    ，經分別送請台灣檢驗科技股份有限公司及台北市立療養院檢驗結果均呈現安非
    他命陽性反應無誤，有台灣檢驗科技股份有限公司濫用藥物尿液檢驗報告三份及
    台北市立療養院八十九年六月五日煙毒尿液檢驗報告一紙附卷可稽，復有安非他
    命一包（毛重二‧四公克、淨重二‧一公克）扣案可證，並有臺北市政府警察局
    文山第二分局毒品初步鑑驗報告單及扣押物品清單各一紙在卷可按。又被告於八
    十七年五月間，因施用第二級毒品違反毒品危害防制條例案件，經台灣台北地方
    法院檢察署檢察官聲請本院裁定送觀察、勒戒後，認無繼續施用毒品傾向，於八
    十七年六月十二日以八十七年度偵字第一０五一０號不起訴處分確定，又於八十
    七年七月間，因施用第二級毒品違反毒品危害防制條例案件，經台灣板橋地方法
    院檢察署檢察官聲請臺灣板橋地方法院裁定送觀察勒戒後，認無繼續施用毒品傾
    向，於八十七年八月七日以八十七年度偵字第一四八三０號不起訴處分確定。復
    於八十八年間，又因施用第二級毒品安非他命案件，經臺灣板橋地方法院檢察署
    檢察官聲請臺灣板橋地方法院裁定送強制戒治，經臺灣板橋地方法院以八十八年
    度毒聲字第三五九一號裁定令入戒治處所施以強制戒治一年，後經戒治所評定合
    格，認無繼續戒治之必要，而由臺灣板橋地方法院以八十九年度毒聲字第三五三
    三號裁定停止戒治，所餘戒治期間，付保護管束，並於八十九年一日二十六日交
    付保護管束；前揭施用第二級毒品安非他命犯行，同時經臺灣板橋地方法院判處
    有期徒刑五月，經臺灣高等法院於八十九年三月十四日駁回其上訴確定（此部分
    有期徒刑尚未執行），有臺灣臺北地方法院檢察署八十七年度偵字第一０五一０
    號不起訴處分書影本、台灣板橋地方法院檢察署八十七年度偵字第一四八三０號
    不起訴處分書影本、臺灣板橋地方法院八十八年度毒聲字第三五九一號裁定影本
    、同院八十九年度毒聲字第三五三三號裁定影本、同院八十八年度易字第三九七
    四號判決影本、臺灣高等法院八十九年度上易字第一三一號判決影本及臺灣高等
    法院檢察署刑案記錄簡覆表各一份在卷足憑。本件事證明確，是被告施用第二級
    毒品安非他命之犯行堪以認定，應依法論科。
二、查本件被告曾因施用第二級毒品安非他命犯行，經觀察、勒戒，認無繼續施用傾
    向，經臺灣臺北地方法院檢察署八十七年度偵字第一０五一０號不起訴處分及臺
    灣板橋地方法院檢察署八十七年度偵字第一四八三０號不起訴處分確定後，未滿
    五年，復再連續施用第二級毒品安非他命犯行，經送強制戒治，後經戒治所評定
    合格，認無繼續戒治之必要，而由臺灣板橋地方法院以八十九年度毒聲字第三五
    三三號裁定停止戒治，所餘戒治期間，付保護管束，並於八十九年一日二十六日
    交付保護管束；前揭施用第二級毒品安非他命犯行，同時經臺灣板橋地方法院判
    處有期徒刑五月，經臺灣高等法院於八十九年三月十四日駁回其上訴確定（此部
    分有期徒刑尚未執行），被告復於保護管束期間連續施用第二級毒品之犯行，核
    其所為，係犯毒品危害防制條例第十條第二項之施用第二級毒品罪。被告施用前
    、後之非法持有第二級毒品安非他命之低度行為，為施用第二級毒品安非他命之
    高度行為所吸收，不另論罪。其先後多次施用第二級毒品安非他命犯行之時間緊
    接、犯意概括，所犯罪名相同，應依連續犯之規定，以一罪論，並加重其刑。公
    訴人僅就被告於八十九年六月一日或往前回溯之九十六小時內施用第二級毒品安
    非他命一次犯行起訴，惟因此與本院上開論罪部分（公訴人未起訴部分）有連續
    犯關係，為裁判上一罪，本院依法得併就公訴人未起訴部分予以審判。查被告於
    八十七年間，因違反麻醉藥品管理條例案件，經本院判處有期徒刑六月，如易科
    罰金，以三百元折算一日確定，刑期起算日期為八十七年八月二十六日，指揮書
    執畢日期為八十八年二月二十二日，有台灣高等法院檢察署刑案紀錄簡覆表一份
    在卷足憑，其受有期徒刑之執行完畢，五年以內再犯有期徒刑以上之本罪，為累
    犯，應依刑法第四十七條規定遞加其刑。爰審酌被告犯罪之動機、目的、手段，
    及犯罪後尚能坦承犯行，態度良好，並已經強制戒治四個月等一切情狀，量處如
    主文所示之刑，並諭知易科罰金之折算標準。扣案之安非他命一包（毛重二‧四
    公克、淨重二‧一公克）係毒品危害防制條例第二條第二項第二款規定之第二級
    毒品，為違禁物，不問屬於被告所有與否，應依同條例第十八條第一項沒收並銷
    燬之。
三、據上論斷，應依刑事訴訟法第二百九十九條第一項前段，毒品危害防制條例第十
    條第二項、第十八條第一項，刑法第十一條前段、第五十六條、第四十七條、第
    四十一條第一項，罰金罰鍰提高標準條例第二條判決如主文。
本案經檢察官劉成焜到庭執行職務。
中    華    民    國      九十        年    三        月    二十八    日
                                      臺灣臺北地方法院刑事第九庭
                                          審判長法  官  李英豪
                                                法  官  沈君玲
                                                法  官  林怡秀
右正本證明與原本無異。
如不服本判決，應於判決送達後十日內，向本院提出上訴狀。
                                                書記官   賴敏慧
中    華    民    國      九十        年     三       月     二十八   日


司法院資訊處製作；財團法人民間司法改革基金會備份。
